【裁判字號】    97,訴,1082
【裁判日期】    970722
【裁判案由】    搶奪等
【裁判全文】
臺灣板橋地方法院刑事判決              97年度訴字第1082號
公  訴  人  臺灣板橋地方法院檢察署檢察官
被      告  甲○○
                    國民
上列被告因搶奪等案件，經檢察官提起公訴（97年度偵字第2023
號），本院於準備程序進行中，被告就被訴事實為有罪之陳述，
經告知被告簡式審判程序之旨，並聽取當事人之意見後，裁定進
行簡式審判程序判決如下：
    主  文
甲○○竊盜，累犯，處有期徒刑肆月，扣案之機車鑰匙壹枝沒收
。又意圖為自己不法之所有，而搶奪他人之動產，累犯，處有期
徒刑拾月。應執行有期徒刑壹年，扣案之機車鑰匙壹枝沒收。
    事  實
一、甲○○於民國92年間，因竊盜、搶奪案件，經本院以92年度
    訴字第2044號分別判處有期徒刑3月、有期徒刑7月，應執行
    有期徒刑9月確定，嗣於93年7月18日縮刑期滿執行完畢。於
    93年間，因竊盜案件，經本院以93年度簡字第4578號判處有
    期徒刑5月，如易科罰金，以銀元300元折算1 日確定。於94
    年間，因侵占遺失物案件，經臺灣桃園地方法院以94年度桃
    簡字第1248號判處罰金2,000元，如易服勞役，以銀元300元
    折算1日確定。上開二罪接續執行，嗣於94年10月7日縮短刑
    期執行完畢。於同年間，因施用毒品案件，經臺灣桃園地方
    法院以94年度訴字第1247號分別判處有期徒刑9 月、有期徒
    刑4 月，應執行有期徒刑11月確定。復於同年間，因竊盜案
    件，經本院以94年度簡字第5905號判處有期徒刑6 月確定。
    於95年間，因搶奪案件，經本院以95年度訴字第399 號判處
    有期徒刑1年2月確定。上開竊盜、搶奪二罪嗣分別經減刑為
    有期徒刑3月、有期徒刑7月，應執行有期徒刑8 月確定，與
    上開施用毒品罪應執行之有期徒刑11月接續執行，嗣於96年
    7 月22日縮刑期滿執行完畢，詎其仍不知檢束慎行，竟各基
    於意圖為自己不法之所有之犯意，分別為下列之犯行：(一)於
    96年12月31日8時許，在臺北縣板橋市○○路○段226巷2號前
    ，趁丙○○所有車牌號碼為PVP-229 號重機車（下稱上開機
    車）無人看守之際，即以自備之機車鑰匙竊取上開機車得手
    （業經警發還丙○○具領），供自己代步之用。(二)復於同日
    23時25分許，甲○○騎乘上開機車，見乙○○獨自行走在道
    路之際，趁乙○○不注意之際，自後方搶奪其右手所提之手
    提包1個得手，內有皮夾1 個、現金新臺幣4,800元（均經警
    發還乙○○具領），隨即騎乘上開機車加速逃離，惟因不慎
    發生車禍，而為警當場查獲，並扣得前揭手提包1 個、上開
    機車及機車鑰匙1枝，始悉上情。
二、案經被害人乙○○訴請臺北縣政府警察局三峽分局報告臺灣
    板橋地方法院檢察署檢察官偵查起訴。
    理  由
一、上揭事實，業據被告迭於警詢時及本院審理時供承不諱，核
    與告訴人乙○○及被害人丙○○於警詢時所指述之情節相符
    ，並有贓物認領保管單2 紙、臺北縣政府警察局三峽分局三
    峽派出所扣押物品目錄表1 紙、現場及贓物照片8 張附卷可
    稽。此外，復有被告所有供其竊取上開機車所用之鑰匙1 枝
    扣案可佐。事證明確，被告之犯行堪以認定。
二、核被告就事實欄一、(一)部分所為，係犯刑法第320條第1項之
    竊盜罪。被告就事實欄一、(二)部分所為，係犯刑法第325 條
    第1項之搶奪罪。被告所犯上開2罪間，犯意各別，構成要件
    互異，應分論併罰。又被告曾受如事實欄所述有期徒刑之執
    行完畢，此有臺灣板橋地方法院檢察署刑案資料查註紀錄表
    、臺灣高等法院被告前案紀錄表在卷可稽，其於5 年以內故
    意再犯本件有期徒刑以上之罪，為累犯，應依刑法第47條第
    1 項規定加重其刑。爰審酌被告有上開構成累犯之前科，有
    臺灣高等法院被告前案紀錄表1 份在卷足憑，其正值青壯之
    年，不思以正道取財，意圖不勞而獲，而竊盜、搶奪他人財
    物，對社會治安危害甚鉅，被告犯罪之動機、目的、手段、
    次數、其中丙○○所有之機車及乙○○所有之手提包、皮夾
    及現金等財物業已發還被害人、犯罪所生之危害、被告犯罪
    後坦承全部犯行之態度等一切情狀，各量處如主文所示之刑
    ，並定其應執行之刑，以示懲儆。
三、扣案之機車鑰匙1 枝，係被告所有供犯本案之罪所用之物，
    業據其於警詢時及偵查中供明在卷，應依刑法第38條第1項
    第2款規定宣告沒收。
據上論斷，應依刑事訴訟法第273 條之1 第1 項、第299 條第1
項前段、刑法第320 條第1 項、第325 條第1 項、第47條第1 項
、第38條第1 項第2 款、第51條第5 款、刑法施行法第1 條之1
第1 項、第2 項前段，判決如主文。
本案經檢察官黃佳權到庭執行職務。
中    華    民    國    97    年    7     月    22    日
                  刑事第二庭    法  官  楊千儀
上列正本證明與原本無異。
如不服本判決，應於判決送達後10日內明上訴理由，向本院提
出上訴狀（應附繕本），上訴於臺灣高等法院。
                                書記官  林美萍
中    華    民    國    97    年    7     月    22    日
附錄本案論罪科刑法條全文
中華民國刑法第320條
意圖為自己或第三人不法之所有，而竊取他人之動產者，為竊盜
罪，處5 年以下有期徒刑、拘役或5 百元以下罰金。
意圖為自己或第三人不法之利益，而竊佔他人之不動產者，依前
項之規定處斷。
前二項之未遂犯罰之。
中華民國刑法第325條
意圖為自己或第三人不法之所有，而搶奪他人之動產者，處6 月
以上5 年以下有期徒刑。
因而致人於死者，處無期徒刑或7 年以上有期徒刑，致重傷者，
處3 年以上10年以下有期徒刑。
第 1 項之未遂犯罰之。


司法院資訊處製作；財團法人民間司法改革基金會備份。
